# 求助陈老师：计算预期损失率时是否考虑出售资产的情况

提问人：yyp502 时间：2019-12-18 08:05:22
陈老师，这个问题请您指点一下：
关于新金融工具准则，我们在计算预期信用损失率的时候，是否需要单独考虑出售分公司时所减少的应收账款？
比如：A 公司成立于 2015 年，同年成立了 B 分公司，A 公司与 B 分公司的账务在同一个账套核算，但能对 B 分公司的资产、负债、损益进行单独核算。A公司于 2018 年 6 月将B 分公司出售，相应的将属于 B分公司的应收账款、应付账款等进行减记，即 2018 年末 A 公司财务报表不包括 B 分公司的相关资产、负债。A 公司于 2019 年 1 月 1 日适用新金融工具准则，并按以账龄为基础，采用迁徙率法计算预期信用损失率。
请问，是否应将 2015 年-2017 年 A 公司财务报表的应收账款剔除 B 分公司的应收账款后，再计算预期信用损失率？我理解应该要剔除，因为 A公司 2018 年末应收账款已不包含 B 分公司的应收账款， 2015 年-2018年前后应保持一致，且 B 分公司的应收账款是由于出售减少，并非客户回款所减少，该减少与客户信用无关。
烦请陈老师指点。谢谢！

回答人：chenyiwei
你的理解基本合理。即在统计账龄和迁徙率的历史数据时，要剔除特殊原因的增减变动，保证历史数据各年之间的同口径可比。